【裁判字號】    99,易,1957
【裁判日期】    990813
【裁判案由】    妨害風化
【裁判全文】
臺灣板橋地方法院刑事判決              99年度易字第1957號
公  訴  人  臺灣板橋地方法院檢察署檢察官
被      告  甲○○
上列被告因妨害風化案件，經檢察官提起公訴（九十九年度偵字
第一三六六二號），本院判決如下：
    主  文
甲○○販賣猥褻色情影音光碟片，累犯，處有期徒刑肆月，如易
科罰金，以新臺幣壹仟元折算壹日。扣案之猥褻色情影音光碟片
共陸拾片，均沒收。
    事  實
一、甲○○前因妨害風化案件，經本院以九十八年度簡字第五三
    一二號判處有期徒刑六月，嗣甲○○不服提起上訴，再經本
    院以九十八年度簡上字第一０一六號上訴駁回而確定，甫於
    民國九十八年十二月三日執行完畢。詎仍不知悛悔，復基於
    販賣猥褻色情影音光碟片之犯意，於民國九十九年五月五日
    中午某時許，在臺北縣新莊市○○路水門旁，意圖營利而以
    每片新臺幣（下同）三十元之代價先向一名真實姓名年籍不
    詳之成年男子販入內容有暴露男女裸體、性器官、描述男女
    性行為畫面，客觀上足以刺激或滿足性慾，並引起普通一般
    大眾羞恥感之猥褻色情影音光碟片共六十片後，旋即在該處
    附近，以每片五十元之價格販賣前開猥褻色情影音光碟片予
    不特定人牟利。嗣於同日下午四時五十分許，為警在上址當
    場查獲，並扣得前開猥褻色情影音光碟片共六十片。
二、案經臺北市政府警察局萬華分局報告臺灣板橋地方法院檢察
    署檢察官偵查起訴。
    理  由
壹、程序事項：
一、按被告以外之人於偵查中向檢察官所為之陳述，除顯有不可
    信之情況者外，得為證據，刑事訴訟法第一百五十九條之一
    第二項亦定有明文。準此，本件現場查獲員警即證人張訓榮
    於本院審理中，本院已依公訴人之聲請，傳喚證人張訓榮居
    於證人地位接受交互詰問，已賦予被告甲○○對質詰問權。
    而本院認為證人張訓榮於偵查中所述與其於本院審理中之陳
    述亦屬相符，其先前於偵查中之陳述當具有較為可信之特別
    情況，且為證明本件被告犯罪事實存否所必要，自應具有證
    據能力，而可由本院採為認定本件被告犯罪事實之依據。
二、本件認定犯罪事實所引用之本件卷內所有卷證資料（包含文
    書證據、物證等證據），並無證據證明係公務員違背法定程
    序所取得，被告於本院審理終結前就卷內所有之卷證資料之
    證據能力均表示無意見，且卷內之文書證據，亦無刑事訴訟
    法第一百五十九條之四之顯有不可信之情況與不得作為證據
    之情形，則依刑事訴訟法第一百五十九條之五之規定，本件
    認定犯罪事實所引用之本件卷證所有文書證據、物證等證據
    ，均有證據能力。
貳、實體事項：
一、訊據被告矢口否認有何販賣前開猥褻色情影音光碟片之犯意
    及犯行，辯稱：我沒有販賣，檢察官怎麼起訴我，我東西是
    放在車內，我如果有販賣，我在警詢就承認了。偵查中我是
    承認我賣R 片，我不是賣A 片，去年我被抓到賣A 片後判刑
    後，之後我就沒錢進貨了，這次進的片真的是對方拿錯貨給
    我，我看到也嚇到，才藏在車子裡面不敢拿出來賣，我是進
    貨是打算拿來賣，但我認為賣R 片合法。我當場被查獲的時
    候，我兩個朋友殷春蘭、黃興沐都在場。警察是從我車內拿
    出扣案的A 片並照相云云。
二、然查：
  (一)案發當天係臺北市政府警察局萬華分局員警張訓榮、詹哲瑋
    、吳雋祥三人接獲報案前往化成路水門，到了現場該三位員
    警發現被告在販賣色情光碟，於是上前出示證件，被告當場
    也向三位員警坦承有販賣色情光碟情事，而當場查獲的色情
    光碟係擺在外面，並非在車內，當時色情光碟的擺法是整袋
    放在一起，DVD 的海報放在外面，光碟擺在海報旁邊，被告
    則站在旁邊，被告距離海報及光碟只有二、三步的距離。被
    告在現場並沒有向三位員警說他是把東西放在車裡面，也沒
    有告訴三位員警說他有其他的交通工具。而被告坦承東西是
    他在賣，但還沒有賣出。而且如果被告是賣R 片，被告不可
    能配合跟三位員警回去，員警張訓榮跟被告說在該地販賣色
    情光碟不行，被告也坦承並配合跟三位員警回去。員警詹哲
    瑋在印象中被告並無說東西拿錯了要退給別人。在庭的證人
    殷春蘭、黃興沐，三位員警並沒有印象，因當時現場路過的
    人、車很多，三位員警去的時候，就只針對被告販賣的物品
    。被告當時有拜託三位員警不要抓他，被告說賣這些片是為
    了要繳納之前犯妨害風化罪的罰金。查獲被告之際就如拍攝
    之查獲照片般一節，業據案發現場查獲員警即證人張訓榮、
    詹哲瑋、吳雋祥分別於偵查及本院審理中結證證述明確並互
    核相符（參見偵卷第七二頁、本院卷九十九年七月二十八日
    審判筆錄第三—九頁），復有扣押物品目錄表一份、查獲現
    場照片三張在卷可參（參見偵卷第十九、二八頁），並有查
    獲現場所扣案之被告所有前開猥褻色情影音光碟片共六十片
    可資佐證。又扣案之被告所有前開猥褻色情影音光碟片共六
    十片經警抽樣十片勘驗該等內容並翻拍照片十張以查，該等
    內容確實有男女暴露胸部、性器官、相互猥褻、性交、口交
    等猥褻、特寫且無打馬賽克之畫面（參見偵卷第二三—二七
    頁），顯足認扣案之被告所有前開猥褻色情影音光碟片，均
    係以刺激視聽者性慾為主要目的，足以使一般人產生興奮或
    性慾之滿足，且刻意以強調悖於常情之男女流於情慾世界之
    性交動作及行為，使視聽者容易對與異性交往觀念產生偏差
    及性價值觀念產生嚴重扭曲，並可使社會普通一般人產生羞
    恥心理及厭惡感而傷害善良風俗及性之道德感情，此與具有
    藝術性、教育性、醫學性之影像及圖畫迥然有別，參諸司法
    院大法官會議議決釋字第四０七號解釋意旨，並衡之目前社
    會一般通念，足認扣案之被告所有前開猥褻色情影音光碟片
    共六十片均為猥褻物品，灼然甚明。再衡以證人張訓榮、張
    哲瑋、吳雋祥三人均與被告間素無仇恨怨懟，於案發當時又
    係依法執行勤務之員警，其三人實無甘冒偽證罪責，無端設
    詞誣陷被告之理！並以其三人前揭所述不僅互核相符一致，
    並與上揭書證及物證所顯示之客觀情狀相吻合，是足認證人
    張訓榮、詹哲瑋、吳雋祥三人前揭所述，應可採信。則以被
    告當時既先以每片三十元之代價向一名真實姓名年籍不詳之
    成年男子販入內容前開猥褻色情影音光碟片共六十片後旋即
    在該處附近，以每片五十元之價格販賣前開猥褻色情影音光
    碟片予不特定人牟利，並參以被告先前於九十八年三月間及
    九十八年五、六月間即有販賣此等猥褻色情影音光碟片之犯
    罪前科記錄，此有本院九十八年度簡字第三０四三號、九十
    八年度簡字第五三一二號刑事簡易判決處刑書各一份在卷可
    參，則被告豈有可能如其所辯對前開所購入光碟片共六十片
    係屬猥褻物品諉為不知？於欲販賣前均不事先檢查所販入之
    光碟片內容為何或是否可正常播放，以防顧客購買後發現並
    非所需或無法正常播放而前來要求退貨還款之理！且苟如被
    告所辯係對方拿錯貨，伊係要賣R 片，不是A 片云云，則被
    告更不應於現場再為販賣行為，反係應立即聯絡對方退貨還
    錢方是！綜上，足徵被告前開所辯，不僅本院所得採信之前
    揭人證、物證及書證等證據資料相悖，更與社會常情嚴重相
    違，顯屬事後避重就輕推諉卸責之詞，顯不足採。
  (二)至被告所舉並聲請本院傳喚之證人殷春蘭、黃興沐二人於本
    院審理中雖均證述：案發當天被告並未販賣前開猥褻色情影
    音光碟片，查獲之光碟片均係警方從殷春蘭之休旅車起獲，
    係員警把海報及光碟片拿到旁邊放在石頭上，要求被告站在
    海報旁邊拍照，員警是睜眼說瞎話云云（參見本院卷九十九
    年七月二十八日審判筆錄第十—十四頁），然衡諸證人張訓
    榮、詹哲瑋、吳雋祥三人以及證人殷春蘭、黃興沐二人各自
    之前開證詞予以判斷，證人張訓榮、詹哲瑋、吳雋祥雖均係
    本件查獲員警，固由被告之立場而認其三人不可能做出有利
    於伊之陳述，然以證人張訓榮、詹哲瑋、吳雋祥三人如有刻
    意誣陷栽贓被告而故為不利被告之陳述而事後遭查悉時，不
    僅將面臨刑法上偽證罪之追訴處罰，於身處公職之工作上更
    將遭受行政懲處或懲戒，情節嚴重者更將影響其三人之工作
    權、家庭生計、個人名譽或致使家人、長官、師長等眾多之
    人蒙羞，而被告所舉之二位證人殷春蘭、黃興沐，均係被告
    之友人，於本院審理中所為均係以較偏向被告有利之陳述為
    主，是該二人之陳述是否有迴護被告之虞，實有可疑？是本
    院綜合上述相關證據資料予以判斷後，認仍以證人張訓榮、
    詹哲瑋、吳雋祥三人之前揭證述應較被告所辯及證人殷春蘭
    、黃興沐二人之陳述為可採，特予指明。
  (三)據上所述，足認被告前開所辯，應屬事後推諉圖卸之詞，不
    足採信。從而，本件事證已臻明確，被告犯行洵堪認定，應
    予依法論科。
二、按刑法上之販賣罪，並不以販入之後復行賣出為構成要件，
    只須以營利為目的而購入，罪即成立（最高法院八十八年度
    台上字第二四０二號判決意旨可資參照）。準此，本件被告
    既係以營利為目的向一名真實姓名年籍不詳之成年男子購入
    前開猥褻色情影音光碟片共六十片，迄本件查獲時雖未查得
    有何賣出之行為，然其所為，仍該當販賣猥褻色情影音光碟
    片罪之構成要件。核被告所為，係犯刑法第二百三十五條第
    一項之販賣猥褻色情影音光碟片罪，其公然陳列與意圖販賣
    而持有猥褻物品之低度行為，均為其後販賣之高度行為所吸
    收，不另論罪。又被告前因妨害風化案件，經本院以九十八
    年度簡字第五三一二號判處有期徒刑六月，嗣被告不服提起
    上訴，再經本院以九十八年度簡上字第一０一六號判決上訴
    駁回而確定，甫於九十八年十二月三日執行完畢，此有臺灣
    高等法院被告全國前案紀錄表一份在卷可參，其前受有期徒
    刑之執行完畢，於五年以內故意再犯本件最重本刑為有期徒
    刑以上之罪，為累犯，應依刑法第四十七條第一項之規定，
    加重其刑，公訴意旨誤認未構成累犯，尚有未洽，併予敘明
    。爰審酌被告前已有二次販賣猥褻色情影音光碟片之妨害風
    化前科，素行不佳，復為牟利而為本件犯行，且犯後猶否認
    犯行，態度難謂甚佳，惟考量其年歲已高，僅為謀求生計小
    利而為此等飲食男女慾望所需之犯行，販賣時間尚短，對現
    今民風已開之社會所生危害非鉅等一切情狀，認以量處如主
    文所示之刑為適當，並諭知易科罰金之折算標準。至扣案之
    猥褻色情影音光碟片共六十片，均應依刑法第二百三十五條
    第三項規定，不問屬於犯人與否，併予宣告沒收。
據上論斷，應依刑事訴訟法第二百九十九條第一項前段，刑法第
二百三十五條第一項前段、第三項、第四十七條第一項、第四十
一條第一項前段，刑法施行法第一條之一，判決如主文。
本案經檢察官蘇振文到庭執行職務。
中    華    民    國    99    年    8     月    13    日
                  刑事第六庭    法  官  林家賢

上列正本證明與原本無異。
如不服本判決，應於判決送達後十日內，向本院提出上訴書狀，
並應敘述具體理由；其未敘述上訴理由者，應於上訴期間屆滿後
二十日內向本院補提理由書（均須按他造當事人之人數附繕本）
「切勿逕送上級法院」。
                                書記官  林政良  
中    華    民    國    99    年    8     月    13    日

附錄本判決論罪科刑法條：

刑法第二百三十五條：
散布、播送或販賣猥褻之文字、圖畫、聲音、影像或其他物品，
或公然陳列，或以他法供人觀覽、聽聞者，處二年以下有期徒刑
、拘役或科或併科三萬元以下罰金。
意圖散布、播送、販賣而製造、持有前項文字、圖畫、聲音、影
像及其附著物或其他物品者，亦同。
前二項之文字、圖畫、聲音或影像之附著物及物品，不問屬於犯
人與否，沒收之。

司法院資訊處製作；財團法人民間司法改革基金會備份。
